【裁判字號】    97,裁,5274
【裁判日期】    971211
【裁判案由】    證券交易稅
【裁判全文】
最  高  行  政  法  院  裁  定
                                      97年度裁字第5274號
上  訴  人  甲○○
            丙○○
            丁○○
            戊○○
            己○○
兼上三人
法定代理人  乙○○
            庚○○
            辛○○
            壬○○
            癸○○
            子○○
            寅○
            卯○○
            丑○○
            辰○○
            巳○○
            午○○
            未○○
            申○○
            酉○○
            戌○○
            天○○
            亥○○
            地○○
            宙○○
            宇○○
            玄○○
            黃○○
            Ａ○○
            Ｂ○○
            Ｃ○○
            Ｄ○○
            Ｅ○○
共      同
訴訟代理人  李志澄律師
被 上訴 人  財政部臺灣省北區國稅局
代  表  人  陳文宗
                          送達代收人  Ｆ○○
上列當事人間證券交易稅事件，上訴人對於中華民國97年8月27
日臺北高等行政法院97年度訴字第620號判決，提起上訴，本院
裁定如下：
    主  文
上訴駁回。
上訴審訴訟費用由上訴人負擔。
    理  由
一、按對於高等行政法院判決之上訴，非以其違背法令為理由，
    不得為之，行政訴訟法第242條定有明文。依同法第243條第
    1項規定，判決不適用法規或適用不當者，為違背法令；而
    判決有同條第2項所列各款情形之一者，為當然違背法令。
    是當事人對於高等行政法院判決上訴，如依行政訴訟法第
    243條第1項規定，以高等行政法院判決有不適用法規或適用
    不當為理由時，其上訴狀或理由書應有具體之指摘，並揭示
    該法規之條項或其內容；若係成文法以外之法則，應揭示該
    法則之旨趣；倘為司法院解釋或本院之判例，則應揭示該判
    解之字號或其內容。如以行政訴訟法第243條第2項所列各款
    情形為理由時，其上訴狀或理由書，應揭示合於該條項各款
    之事實。上訴狀或理由書如未依此項方法表明，或其所表明
    者與上開法條規定不合時，即難認為已對高等行政法院判決
    之違背法令有具體之指摘，其上訴自難認為合法。
二、本件上訴人對於高等行政法院判決上訴，係略以：依「公司
    因創立或增資發行新股票，或經主管官署核准募集公司債，
    不屬於交易行為，應免徵證券交易稅。」「證券交易稅條例
    第1條規定，凡買賣有價證券應依法課徵證券交易稅。個人
    或營利事業以其持有之股份有限公司股票充抵股款，投資於
    另一營利事業，而將股票過戶登記與被投資之營利事業，非
    屬有價證券之買賣，依照上開規定，應免徵證券交易稅。」
    「投資人依公司法第131條規定，以所持有之上市有價證券
    抵繳股款，非屬有價證券之買賣。」為證券交易稅條例實施
    注意事項第2條前段及財政部民國70年6月8日台財稅字第346
    35號函釋、行政院金融監督管理委員會94年8月25日金管證
    三字第0940127463號函等規定及明示，上訴人等以股票抵繳
    增資股款，非屬股票之交易及買賣行為，顯不構成課稅要件
    ，依法應免證券交易稅，上訴人等依稅捐稽徵法第28條等規
    定請求被上訴人退還。而原判決卻認上訴人以大新店有線電
    視公司之股票抵繳大新店國際公司增資股款係屬買賣有價證
    券行為，而應繳納證券交易稅，其適用法規自有不當之違背
    法令。又依被上訴人及原判決之認定，本件以股票抵繳增資
    股款之法律關係，如經濟部准許抵繳之股票為公司所需財產
    ，其法律關係則非買賣有價證券，而無須繳納證券交易稅；
    如經濟部未准許抵繳之股票為公司所需財產，其法律關係則
    為買賣有價證券，而須繳納證券交易稅。然何以相同之「以
    股票抵繳增資股款」，因經濟部是否准許抵繳之股票為公司
    所需財產，而有「買賣有價證券」、「非買賣有價證券」不
    同之法律關係，其法律根據為何？且有關應由財政部主管之
    稅捐業務，竟由非主管機關經濟部之核准與否而為認定，其
    權責劃分及法律依據，原判決皆未說明，亦有判決不備理之
    違誤。又證券交易稅既係以私法行為之「買賣有價證券」存
    在為前提而課徵，該「買賣有價證券」如經撤銷而自始不存
    在，其課稅基礎事實已屬不存在而應退稅，被上訴人卻認撤
    銷行為不影響繳納證券交易稅之義務，原判決對上訴人之主
    張，未說明何不可採之理由，自有判決不備理由之違法等語
    ，為其理由。
三、本件上訴人對於高等行政法院判決上訴，雖以該判決有判決
    不備理由及適用法規不當之違背法令為由，惟核其上訴理由
    狀所載內容，係就原審取捨證據、認定事實之職權行使，指
    摘其為不當，並就原審已論斷者，泛言未論斷，而非具體表
    明合於不適用法規、適用法規不當、或行政訴訟法第243條
    第2項所列各款之情形，難認對該判決之如何違背法令已有
    具體之指摘。依首揭說明，應認其上訴為不合法。
四、據上論結，本件上訴為不合法。依行政訴訟法第249條第1項
    前段、第104條、民事訴訟法第95條、第78條、第85條第1項
    前段，裁定如主文。
中    華    民    國    97    年    12    月    11    日
                    最高行政法院第六庭
                        審判長法官  吳  明  鴻
                              法官  帥  嘉  寶
                              法官  林  茂  權
                              法官  侯  東  昇
                              法官  黃  秋  鴻
以  上  正  本  證  明  與  原  本  無  異
中    華    民    國    97    年    12    月    11    日
                              書記官  王  福  瀛


司法院資訊處製作；財團法人民間司法改革基金會備份。
